th: ระดับความโปร่งใสของริบบิ้นผ้าออร์แกนซ่า: ทึบแสง; กึ่งโปร่งบาง; โปร่งบาง; โปร่งแสง; อื่นๆ
fr: Niveau de transparence du ruban en organza: Opaque; Semi-transparent; Transparent; Translucide; Autre
lt-LT: Organzos juostelės skaidrumo lygis: Nepermatomas; Pusiau permatomas; Permatomas; Skaidrus; Kita
ko: 오간자 리본의 투명도 수준: 불투명; 반투명; 시어; 투명; 기타
sl-SI: Stopnja prosojnosti traku iz organze: Neprosojno; Polprosojno; Zelo prosojno; Prosojno; Drugo
fi: Organza-nauhan läpinäkyvyysaste: Läpinäkymätön; Puoliläpinäkyvä; Läpinäkyvä; Osittain läpinäkyvä; Muu
zh-TW: 歐根紗緞帶透明度: 不透明; 半薄透; 薄透; 半透明; 其他
ru: Уровень прозрачности ленты из органзы: Непрозрачный; Полупрозрачный; Прозрачный; Просвечивающий; Другое
ja: オーガンジーリボンの透明度: 不透明; セミシアー; シアー; 半透明; その他
nl: Organza lint transparantieniveau: Ondoorzichtig; Half-doorschijnend; Doorschijnend; Lichtdoorlatend; Overige
en: Organza ribbon transparency level: Opaque; Semi-sheer; Sheer; Translucent; Other
vi: Độ trong suốt của ruy băng organza: Đục; Bán xuyên thấu; Xuyên thấu; Trong mờ; Khác
pt-PT: Nível de transparência da fita de organza: Opaco; Semitransparente; Transparente; Translúcido; Outro
cs: Stupeň průhlednosti organzové stuhy: Neprůhledné; Poloprůsvitné; Velmi průsvitné; Průsvitné; Ostatní
it: Livello di trasparenza del nastro in organza: Opaco; Semivelato; Velato; Traslucido; Altro
nb: Gjennomsiktighetsnivå for organzabånd: Ugjennomsiktig; Halvgjennomsiktig; Gjennomsiktig; Gjennomskinnelig; Annet
pt-BR: Fita de organza nível de transparência: Opaco; Semitransparente; Transparente; Translúcido; Outros
hr-HR: Razina prozirnosti organza trake: Neprozirno; Poluprozirno; Prozirno; Translucentno; Ostalo
zh-CN: 欧根纱缎带透明度等级: 不透明; 半薄透; 薄透; 半透明; 其他
el: Επίπεδο διαφάνειας κορδέλας οργάντζας: Αδιαφανές; Ημιδιάφανο; Διάφανο; Ημιδιαπερατό; Άλλο
hu: Organza szalag átlátszósági szintje: Átlátszatlan; Félig áttetsző; Áttetsző; Fényáteresztő; Egyéb
es: Nivel de transparencia de la cinta de organza: Opaco; Semitransparente; Transparente; Translúcido; Otro
sk-SK: Stupeň priehľadnosti organzovej stuhy: Nepriehľadná; Polopriesvitná; Číra; Priesvitná; Iné
da: Gennemsigtighedsniveau for organzabånd: Uigennemsigtig; Halvtransparent; Transparent; Gennemskinnelig; Andet
ro-RO: Nivelul de transparență al panglicii din organza: Opac; Semitransparent; Transparent; Translucid; Altele
bg-BG: Ниво на прозрачност на панделка от органза: Непрозрачно; Полупрозрачно; Прозрачно; Прозиращо; Друго
pl: Poziom przezroczystości wstążki organzy: Kryjące; Półprzejrzyste; Przejrzyste; Półprzezroczyste; Inne
sv: Organzabandets genomskinlighetsnivå: Ogenomskinlig; Lätt genomskinlig; Genomskinlig; Halvgenomskinlig; Övrigt
tr: Organza kurdele şeffaflık seviyesi: Opak; Yarı saydam; Saydam; Yarı şeffaf; Diğer
de: Transparenzgrad des Organzabands: Blickdicht; Halbtransparent; Durchscheinend; Lichtdurchlässig; Sonstige